# 怎样判断持续经营假设恰当不恰当

提问人：dxxd_ren 时间：2021-04-21 18:07:00
公司资金非常紧张，银行借款逾期较多，且对外担保也承担了部分连带责任。经营活动正常进行，这种情况下运用持续经营假设恰当不恰当，审计报告出具什么意见合适？

回答人：chenyiwei
需具体案例具体分析，请参考《中国注册会计师审计准则第 1324 号——持续经营（ 2016 年 12 月 23 日修订）》及其应用指南（ 2017 年 2 月 28 日修订）、《中国注册会计师审计准则问题解答第 13 号——持续经营》等。